# 【请教陈版】稀释性每股收益问题

提问人：wx_5e7dc5ecabdd 时间：2023-05-20 23:24:48
每股收益中的稀释性指的是假定潜在普通股当期转换为普通股，如果会减少持续经营每股收益或增加持续经营每股亏损，表明具有稀释性。
但是对于回购股票的承诺来说，如果回购的话肯定会减少股数，在净利润不变且为正数的情况下会增加每股收益的金额，因此从稀释性定义的角度来看，回购股票的承诺并不符合每股收益中对于稀释性的定义。
但是为什么准则反而规定这种情况具有稀释性，其计算方式中的稀释性更像是对原股东的权益份额的稀释，而不是减少每股收益，这样并不符合每股收益中对稀释性的定义。

回答人：chenyiwei
限制性股票的稀释性，是假设满足行权条件情况下，将会导致股份数量增加（在当前因回购已减少发行在外股份数量的基础上，即把将来满足条件后可解锁的股份视为“或有可发行股份 contingently issuable shares”），且行权价格可能低于当前股份公允价值（虽然需要加上未来服务成本），因此仍可能是具有稀释性的。
“对原股东的权益份额的稀释”的直观表现就是减少每股收益。